臺灣板橋地方法院刑事判決　　　　　　　 94年度訴字第193號
公　訴　人　臺灣板橋地方法院檢察署檢察官
被　　　告　甲○○
上列被告因違反毒品危害防制條例案件，經檢察官提起公訴（93
年度毒偵字第5544號），及移送併辦（93年度毒偵字第5612號）
，因被告於準備程序進行中就被訴事實為有罪之陳述，經告知簡
式審判程序之旨，本院裁定由受命法官獨任進行簡式審判程序，
並判決如左：
    主  文
甲○○連續施用第一級毒品，處有期徒刑捌月。扣案之第一級毒
品海洛因貳包（合計淨重零點貳柒公克、合計空包裝重零點玖陸
公克）沒收銷燬之；注射針筒壹支沒收；又連續施用第二級毒品
，處有期徒刑肆月。應執行有期徒刑拾月。扣案之第一級毒品海
洛因貳包（合計淨重零點貳柒公克、合計空包裝重零點玖陸公克
）沒收銷燬之；注射針筒壹支沒收。
    事  實
一、甲○○前因搶奪案件，經臺灣南投地方法院以92年度訴字第
    232 號判決判處有期徒刑1 年確定，又因侵占案件，經上開
    法院以93年度投刑簡字第19號判決判處有期徒刑4 月確定，
    及因違反毒品危害防制條例案件，經臺灣高等法院臺中分院
    判處有期徒刑7 月確定，上開3 罪合併應執行有期徒刑1 年
    9 月，指揮書執行完畢日期為94年7 月28日（不構成累犯）
    。又曾因施用毒品案件，先後經臺灣板橋地方法院以88 年
    度毒聲字第4744號、89年度毒聲字第2671號裁定送觀察、勒
    戒2 次後，均無繼續施用毒品之傾向，分別於88年8 月16日
    、及89年7 月31日釋放，並經臺灣板橋地方法院檢察署檢察
    官分別於88年8 月16日以88年度偵字第18406 號、89年7 月
    31日以89年度毒偵緝字第834 號為不起訴處分確定。詎仍無
    法戒除毒癮，復於前開觀察、勒戒釋放後5 年內，明知海洛
    因及安非他命業經公告列為毒品危害防制條例第2 條之第1
    、2 級毒品，不得非法持有、施用，竟基於施用第1 、2 級
    毒品海洛因及安非他命之摡括犯意，自93年11月27日中午某
    時起至93年12月4 日下午4 、5 時止，在其位於臺北縣新莊
    市豐年國小廁所內，海洛因以注射針筒施用之方法，安非他
    命則置於吸食器內以火燒烤產生煙霧後吸食之方式，平均3
    天施用2 次，連續多次施用海洛因、安非他命，嗣分別(一)於
    93年11月27日12時30分許，在臺北縣新莊市○○路689 巷3
    弄口為警查獲，並扣得其所有供施用之毒品海洛因1 包（淨
    重0.15公克，空包裝重0.24公克）；(二)又於同年12月4 日2
    時45分許，在臺北縣新莊市○○路98之2 號7 樓樓梯間為警
    查獲，並扣得其所有供施用之毒品第1 級毒品海洛因1 包（
    淨重0.12公克、空包裝重0.72公克）、及其所有供施用毒品
    所用之注射針筒1 支
二、案經臺北市政府警察局大安分局報請臺灣板橋地方法院檢察
    署檢察官偵查起訴及移送併辦。
    理  由
一、訊據被告甲○○坦承前開犯罪實，而被告於93年11月27日、
    93年12月4 日為警所採尿液送臺灣尖端先進生技醫藥股份有
    限公司、臺灣檢驗科技股份有限公司檢驗結果，發現確有鴉
    片類、安非他命之陽性反應，此有臺北市政府警察局信義分
    局偵辦毒品危害防制條例案尿液對照表、臺北縣政府警察局
    新莊分局偵辦毒品危害防制條例案被移送人姓名代碼對照表
    、臺灣檢驗科技股份有限公司93年12月15日出具之濫用藥物
    檢驗報告各1 紙、及臺灣尖端先進生技醫藥股份有限公司93
    年12月3 日濫用藥物檢驗報告1 紙附卷可稽。次查，該檢驗
    中心係先以酵素免疫分析法（ＥＩＡ）篩驗，其尿液中海洛
    因代謝物嗎啡、安非他命濃度超出檢測範圍，再以氣相層析
    質普儀分析法（ＧＣ／ＭＳ）確認；其檢驗方法係以「氣相
    層析儀」先將物質氣化後，再經分析管分離，由於各種物質
    之沸點及對管柱之吸附力不同，在經過檢測器（Detector）
    測定後，表現出不同之滯留時間（Retens ion time）， 以
    滯留時間來判斷係何種物質；再利用「質普儀」為檢測器，
    將物質撞擊成碎片，記錄其質譜圖。因每個化合物之鍵結能
    力不同，故不同之物質會有其特定之質譜圖，因此在物質之
    判斷上有如指紋之鑑定，在理論上，扣除人為因素，其精確
    度已接近百分之百。此外，復有上開第1 級毒品海洛因2 包
    （合計淨重0.27公克、合計空包裝重0.96公克）及其所有供
    施用毒品所用之注射針筒1 支等扣案可資佐證，足證被告前
    開自白應與事實相符，應予信實。第查，被告甲○○前因施
    用毒品案件，先後經臺灣板橋地方法院以88年度毒聲字第47
    44號、89年度毒聲字第2671號裁定送觀察、勒戒2 次後，均
    無繼續施用毒品之傾向，分別於88年8 月16日、及89年7 月
    31日釋放，並經臺灣板橋地方法院檢察署檢察官分別於88年
    8 月16日以88年度偵字第18406 號、89年7 月31日以89年度
    毒偵緝字第834 號為不起訴處分確定等情，有該等不起訴處
    分書及臺灣高等法院被告全國前案紀錄表在卷可稽，其於觀
    察、勒戒執行完畢釋放後，5 年內再犯施用第1 、2 級毒品
    之罪，與毒品危害防制條例第23條第2 項之規定相符，殆無
    疑問。從而，本案事證已臻明確，被告犯行洵堪認定，自應
    依法論科。
二、按海洛因及安非他命分屬第1 級及第2 級毒品，毒品危害防
    制條例第2 條第2 項第1 款及第2 款定有明文。核被告甲○
    ○所為，係犯毒品危害防制條例第10條第1 項之施用第1 級
    毒品罪及同條第2 項之施用第2 級毒品罪；其持有海洛因及
    安非他命之低度行為，分別為施用之高度行為所吸收，均不
    另論罪；又其先後多次施用海洛因、安非他命之犯行，時間
    緊接，方法相同，各觸犯構成要件相同之罪名，顯係基於概
    括之犯意為之，為連續犯，均應依刑法第56條之規定以一罪
    論，並加重其刑。其所犯上開二罪，犯意各別，行為互異，
    應分論併罰。又被告於93年11月27日為警查獲所採之尿液報
    告呈鴉片、安非他命類之陽性反應，惟原起訴書漏論及被告
    施用2 級毒品部分之犯行，惟嗣經公訴蒞庭檢察官當庭追加
    起訴，又被告自93年11月27日中午某時起至93年12月4 日下
    午4 、5 時止，連續多次施用1 、2 級毒品之犯行，除已起
    訴及追加起訴之93年11月27日為警採尿回溯前26、96小時內
    之某時施用第1 、2 級毒品外，其餘部分之犯行因與本案有
    連續犯裁判上一罪之關係，本院自得併予審究，附此敘明。
    爰審酌被告已有因施用毒品經觀察、勒戒後，獲不起訴處分
    之寬典，猶因施用海洛因、安非他命再犯本罪，顯未衷心悛
    悔，漠視法令之禁制，恣意濫用藥品，甚為可訾，兼衡其施
    用海洛因、安非他命所生危害實以自戕健康為主，於他人尚
    無明顯重大危害及其犯後終能供認無隱，態度良好等一切情
    狀，分別量處如主文所示之刑，並定其應執行之刑，以示懲
    戒，用勵自新。
三、扣案第1 級毒品海洛因1 包（淨重0.15公克，空包裝重0.24
    公克）、第1 級毒品海洛因1 包（淨重0.12公克，空包裝重
    0.72公克），係第1 級毒品，有法務部調查局94年4 月12日
    、94年1 月19日調科壹字第060009618 、000000000 號鑑定
    通知書2 紙、臺北縣政府警察局新莊分局查獲涉嫌毒品危害
    防制條例毒品初步鑑驗報告單1 紙可參，應依毒品危害防制
    條例第18條第1 項前段規定宣告沒收銷燬之。而注射針筒1
    支，係被告所有供施用毒品犯罪所用之物，業據被告於本院
    審理時供述在卷，爰依刑法第38條第1 項第2 款之規定宣告
    沒收。
據上論斷，應依刑事訴訟法第273 條之1 第1 項、第299 條第1
項前段，毒品危害防制條例第10條第1 項、第2 項、第18條第1
項前段，刑法第11條前段、第56條、第38條第1 項第2 款、第51
條第5 款，判決如主文。
本案經檢察官孫治平到庭執行職務。
中　　華　　民　　國　　94　　年　　6 　　月　　30　　日
                  刑事第十五庭  法　官  吳幸娥
以上正本證明與原本無異
如不服本判決應於送達後10日內向本院提出上訴狀
                                書記官　洪惠玲
中　　華　　民　　國　　94　　年　　6 　　月　　30　　日
附錄本案論罪科刑法條全文：
毒品危害防制條例第10條
施用第一級毒品者，處六月以上五年以下有期徒刑。
施用第二級毒品者，處三年以下有期徒刑。
